# 请问自有办公楼的装修费应该在哪个科目核算？

提问人：mrlf 时间：2011-01-18 14:04:49
找了下，貌似没明确规定？ 租赁的房产，装修费在长期待摊核算， 自有房产的装修费呢？ 以前的准则解释说在固定资产下设置“固定资产装修”明细核算 请问现在还适用吗？

回答人：chenyiwei
自有办公楼的装修费可以确认为一项单独的固定资产，在两次装修之间计提折旧。

回答人：chenyiwei
回复 板凳 天涯同方 的帖子基本原则相同。税务上按财税[2008]152号、国税发[2005]173号等规定处理。